臺灣臺北地方法院小額民事判決
110年度北小字第2225號
原      告  賴俊源
被      告  李強（即LEUPHOLD CHANCE ROBERT）

上列當事人間請求損害賠償事件，本院於民國110年11月5日言詞
辯論終結，判決如下：
    主　　　文
被告應給付原告新臺幣參萬壹仟參佰陸拾貳元，及自民國一百一
十年八月十五日起至清償日止，按年息百分之五計算之利息。
原告其餘之訴駁回。
訴訟費用新臺幣壹仟元，由被告負擔其中新臺幣肆佰參拾元，餘
由原告負擔。
本判決第一項得假執行。被告如以新臺幣參萬壹仟參佰陸拾貳元
為原告預供擔保後，得免為假執行。
    事實及理由
一、程序方面：
(一)按關於由侵權行為而生之債，依侵權行為地法。涉外民事法
    律適用法第25條前段定有明文。本件被告為美國籍，有其居
    留證號及入出境紀錄可稽，原告主張被告對其之侵權行為，
    行為地在我國境內，應適用我國民法規定。　　
(二)被告經合法通知，未於言詞辯論期日到場，核無民事訴訟法
    第386條所列各款情事，爰依原告之聲請，准由其一造辯論
    而為判決。
二、原告起訴主張略以：被告於民國110年1月31日15時35分許，
    沿人行道騎乘腳踏自行車，行經新北市○○區○○○路0段000號
    停車場前，疏未注意警示鈴聲，與訴外人劉宗玲所有、原告
    駕駛之車牌號碼000-0000號自小客車（下稱系爭車輛）發生
    碰撞，致系爭車輛受損。經送廠修復，支出必要修復費用新
    臺幣（下同）7萬2,671元。嗣劉宗玲將本件對被告之損害賠
    償請求權讓予原告，爰依侵權行為損害賠償之法律關係請求
    等語，並聲明：被告應給付原告7萬2,671元，及自起訴狀繕
    本送達翌日起至清償日止，按年息5%計算之利息。
三、被告未於言詞辯論期日到場，亦未提出書狀作何聲明陳述。
四、得心證之理由：
　㈠原告主張被告於上開時、地，騎乘腳踏自行車，與原告駕駛
    之系爭車輛發生碰撞而肇事，業據原告提出現場與車損照片
    、當事人登記聯單、初步分析研判表、現場圖、現場監視器
    畫面截圖等件影本為證（卷第13-24頁），並經本院依職權
    向新北市政府警察局永和分局調取本件事故相關資料核閱無
    訛（卷第51-75頁），堪信為真正。
　㈡按汽車行駛時，駕駛人應注意車前狀況及兩車並行之間隔，
    並隨時採取必要之安全措施；慢車行駛之車道，應依標誌或
    標線之規定行駛…不得侵入快車道或人行道行駛。慢車行駛
    時，駕駛人應注意車前狀況及與他車行駛間隔，並隨時採取
    必要之安全措施。道路交通安全規則第94條第3項、第124條
    第3項第3款、第5項分別定有明文。原告另主張系爭車禍係
    因被告之過失所致，惟查原告於警詢時陳稱：我從現住地地
    下室停車場出發要前往板橋區，我從地下室駛出出口後，經
    過騎樓時我已有放慢速度並且開啟頭燈，接著慢慢往道路方
    向行駛，突然對方腳踏車出現在我的右前側已經碰撞我車子
    的右前車頭等語（卷第59頁），被告於警詢時則稱：我從永
    和區頂溪捷運站出發要前往中和區，當時我騎乘腳踏自行車
    沿環河西路2段人行道往中和方向行駛，至事故地點時，因
    左前側有設立警衛室，所以等我駛過警衛室才看到對方汽車
    在我左側距離約半公尺，當下見狀我反應剎車並往右側閃避
    ，接著我腳踏車前輪與對方車子右前車頭擦撞，擦撞後我車
    子沒有倒地等語（卷第61頁），參以原告提出之現場監視器
    畫面顯示，事故現場為原告住處大樓地下室停車場出口與人
    行道交叉處，在被告行向左側、原告行向右側有設置警衛亭
    ，兩造於事故當時皆通過該警衛亭同時抵達車道與人行道交
    岔口，且均未減速暫停觀察有無來車（卷第33-34頁），堪
    認原告駛出車道時未注意其車前狀況，被告則於人行道行駛
    腳踏車未注意車前狀況，是本件交通事故之發生，兩造均同
    為肇事因素，堪以認定，斟酌兩造過失情節，認兩造就系爭
    事故過失比例應各分擔百分之50為適當。
　㈢次按，不法毀損他人之物者，被害人得請求賠償其物因毀損
    所減少之價額，民法第196條亦有明定。又依民法第196條請
    求賠償物被毀損所減少之價額，得以修復費用為估定之標準
    ，但以必要者為限（例如︰修理材料以新品換舊品，應予折
    舊），有最高法院77年度第9次民事庭會議決議可資參照。
    又損害之發生或擴大，被害人與有過失者，法院得減輕賠償
    金額，或免除之，民法第217條第1項定有明文。本件兩造應
    各負一半之過失責任，業如前述，有過失相抵法則之適用。
    查原告之系爭車輛因本件車禍支出修理費用7萬2,671元，其
    中工資7,382元、烤漆1萬1,378元、零件5萬3,911元，有汎
    德永業汽車股份有限公司台北分公司出具之估價單在卷可稽
    （卷第35-36頁）。系爭車輛之修理，既以新零件更換被毀
    損之舊零件，自應將折舊予以扣除。而系爭車輛於109年7月
    出廠，至110年1月31日事故發生止，出廠6月，有行車執照
    為證（卷第103頁），按行政院所頒佈之固定資產耐用年數
    表及固定資產折舊率表規定非運輸業用之小客車之耐用年數
    為5年，依定率遞減法每年折舊369/1000，系爭車輛之修復
    費用其中零件與烤漆部分，扣除附表所示折舊金額後為4萬3
    ,964元，加計工資等費用共6萬2,724元，屬必要之修理費用
    。而原告駕駛之系爭車輛就本件交通事故有50%之過失責任
    ，故原告得向被告請求之車輛修復費用應為3萬1,362元（計
    算式：62,724×50%＝31,362，小數點以下四捨五入）。
　㈣末按遲延之債務，以支付金錢為標的者，債權人得請求依法
    定利率計算之遲延利息；應付利息之債務，其利率未經約定
    ，亦無法律可據者，週年利率為百分之五；給付無確定期限
    者，債務人於債權人得請求給付時，經其催告而未為給付，
    自受催告時起，負遲延責任，其經債權人起訴而送達訴狀，
    或依督促程序送達支付命令，或為其他相類之行為者，與催
    告有同一效力；民法第233條第1項前段、第203條、第229條
    第2項均有規定。準此，原告請求給付自起訴狀繕本送達翌
    日即110年8月15日（卷第97頁）起至清償日止，按年息5%計
    算之利息，於法並無不合，應予准許。
　㈤綜上所述，原告依侵權行為損害賠償之法律關係，請求被告
    給付3萬1,362元，及自起訴狀繕本送達翌日即110年8月15日
    起至清償日止，按年息5%計算之利息，為有理由，應予准許
    。逾此範圍則屬無據，應予駁回。
五、本件原告勝訴部分係就民事訴訟法第436條之8適用小額訴訟
    程序所為被告敗訴之判決，依同法第436條之20規定，應依
    職權宣告假執行，並依同法第436條之23準用第436條第2項
    ，適用同法第392條第2項規定，依職權宣告被告如以主文第
    4項所示金額為原告預供擔保，得免為假執行。
六、訴訟費用負擔之依據：民事訴訟法第79條。本件訴訟費用額
    ，依後附計算書確定如主文所示金額。
中　　華　　民　　國　　110 　年　　11　　月　　19　　日
　　　　　　　　　臺灣臺北地方法院臺北簡易庭
　　　　　　　　　　　　　　　法　官　蔡玉雪
以上正本證明與原本無異。
如不服本判決，須以違背法令為理由，於判決送達後20日內向本
庭提出上訴狀（應按他造當事人之人數附繕本）；如委任律師提
起上訴者，應一併繳納上訴審裁判費。
中　　華　　民　　國　　110 　年　　11　　月　　19　　日
　　　　　　　　　　　　　　　書記官　陳黎諭
計   算   書：
項　　　　目 金額（新臺幣） 備　　註 第一審裁判費 1,000元 原告部分勝訴，故訴訟費用中430元由被告負擔，其餘570元由原告由負擔。 合　　　　計 1,000元  
附表（零件折舊計算式，元以下四捨五入）：
第一年折舊：53,911×0.369×6/12＝9,947元；
折舊後殘值：53,911－9,947＝43,964元。
附錄：
一、民事訴訟法第436條之24第2項：
　　對於小額程序之第一審裁判上訴或抗告，非以其違背法令為
    理由，不得為之。
二、民事訴訟法第436條之25：
　　上訴狀內應記載上訴理由，表明下列各款事項：
    ㈠原判決所違背之法令及其具體內容。
    ㈡依訴訟資料可認為原判決有違背法令之具體事實。